最高法院刑事判決　　　　　　　　　　　　　　　八十八年度台上字第四二○八號
　　上訴人　台灣高等法院檢察署檢察官
　　被　告　甲○○　男
右上訴人因被告違反兒童及少年性交易防制條例案件，不服台灣高等法院中華民國八
十六年六月二十五日第二審判決（八十六年度上訴字第一九六六號，起訴案號：台灣
台北地方法院檢察署八十六年度偵字第二九九九號），提起上訴，本院判決如左：
    主  文
原判決撤銷，發回台灣高等法院。
    理  由
本件原判決以公訴意旨略稱被告甲○○係台北市○○路二○四巷二號一樓「霸王別姬
」ＫＴＶ酒店負責人，自民國八十五年十二月中旬起，印製僅著少許衣物之少女圖像
，並載有「情趣風暴、風雲變色，就是讓您身歷其境，大呼過癮，清純美女加上性感
清涼的制服及熱情肌膚接觸，能讓您滿足嗎？……」、「作風大膽，全國首創，空
前刺激，保證讓您快快樂樂……」等文字之引誘、暗示使人有對價之猥褻性交易內容
之宣傳品二萬張，交由店內員工在台北市區散發，以招攬客人，因認被告涉犯兒童及
少年性交易防制條例第二十九條之罪嫌等情，惟經審理結果，被告之犯罪不足證明，
因而維持第一審諭知被告無罪之判決，駁回檢察官在第二審之上訴，固非無見。
惟查：兒童及少年性交易防制條例第二十九條之制定，係鑒於各種媒體上色情廣告泛
濫，助長淫風，且因廣告內容通常不記載被引誘對象之年齡，而特設處罰規定，並非
僅以未滿十八歲之兒童、少年為保護對象。又自條文之比較觀之，本條並無如同條例
第二十二條至第二十七條明定以未滿十八歲或未滿十六歲，或十六歲以上未滿十八歲
之人為性交易對象，且第三十七條亦規定：對十八歲以上之人犯第二十四條之罪者，
依本條例規定處罰。足見本條所稱之「人」，不以未滿十八歲為限。又本條所謂之「
使人為性交易」，解釋上固應以「行為人有以媒體廣告為引誘、媒介、暗示等方法，
使接受該廣告之人因而發生性交易之結果」為要件，但依卷內資料，被告係經營「有
女侍陪酒喝歌」之ＫＴＶ酒店，其印製之傳單內有「清純美女加上性感清涼誘惑的制
服及熱情肌膚接觸，能滿足您嗎？……當然不能，本聯誼會還擁有讓您意想不到的
〞消魂〞，請注意這不是一個廣告宣傳，這裡一切的一切卻都是真真實實，您看到的
、想到的或想要的，都會讓您一一如願，……」等字句共印製三萬張，且自八十二年
十二月中旬即開始散發，至八十六年一月十一日為警查獲，共已散發二萬張（偵字第
二九九九號卷第三頁至第九頁），如果屬實，則被告印製引誘、暗示使人為性交易之
傳單，廣為散發，招徠顧客至其經營之「有女侍陪酒唱歌」之ＫＴＶ酒店消費之時間
已達近月，其間是否果無人接受廣告，因而至該酒店消費，與該店女侍發生性交易之
結果，尚非全無可疑，實情究何？原審未進一步詳予查明，率以「兒童及少年性交易
防制條例第二十九條所規範者，係以對未滿十八歲之少年、兒童為性侵害者為限」，
而以被告散發之傳單，「其上所載文字並未及引誘未滿十八歲之少年、兒童，使之
為性交易之內容，其上之圖像，亦無法認定係未滿十八歲之少年、兒童，而有利用該
宣傳品引誘他人與未滿十八歲之人為性交易，且更難據該傳單內容即遽而認定被告確
有使人為性交易之行為」云云（原判決第一頁反面倒數第一、二行，第二頁正面第五
行至第八行），而為被告無罪之諭知，尚嫌速斷而不足以昭折服，檢察官上訴意旨指
摘原判決違法，非無理由，認應發回更審，期臻翔適。
據上論結，應依刑事訴訟法第三百九十七條、第四百零一條，判決如主文。
中      華      民      國    八十八    年      八      月      五      日
                              最高法院刑事第二庭
                                  審判長法官  莊  來  成
                                        法官  呂  潮  澤
                                        法官  謝  俊  雄
                                        法官  白  文  漳
                                        法官  蘇  振  堂
      右正本證明與原本無異
                                              書  記  官
中      華      民      國    八十八    年      八      月     十一     日
                                                                      Ｚ
